臺灣新竹地方法院刑事判決　　　　　　　 96年度易字第647號
公　訴　人　臺灣新竹地方法院檢察署檢察官
被　　　告　甲○○
　　　　　　　　　　12號
上列被告因竊盜案件，經檢察官提起公訴（96年度偵字第4963號
），本院改依簡式審判程序，並判決如下：
    主  文
甲○○共同犯攜帶兇器竊盜罪，累犯，處有期徒刑捌月。扣案之
螺絲起子壹支，沒收。
    事  實
一、甲○○前於民國95年間，因犯竊盜案件，經本院以95年度易
    字第297號判決判處有期徒刑6月確定，甫於96年4月18日縮
    刑期滿執行完畢。
二、詎仍不知悔改，復與曾憲堂（另由檢察官通緝中）共同基於
    意圖為自己不法所有之犯意聯絡，於96年8月18日凌晨2時許
    ，共同至新竹市○○路○段120號對面之振興公園旁，趁無人
    注意之際，由曾憲堂持其所有客觀上可對人之身體構成傷害
    、足供兇器使用之鋸子及螺絲起子各一支，以撬開車門鎖、
    鋸斷方向盤、破壞電門鎖之方式，著手竊取趙劉金枝所有、
    平日由乙○使用之停放該處車號5T-2887號自用小客車；而
    甲○○於此同時，則竊取放置在車內之高速公路回數票證共
    20 張後放入口袋內得手。適有巡邏員警吳承富、譚博敏經
    過發現，上前逮捕，上開自用小客車始未為甲○○、曾憲堂
    竊取得逞，惟曾憲堂趁亂逃匿，僅逮捕甲○○，並在其身上
    起出竊得之高速公路回數票證20張，而查知上情。
三、案經新竹市警察局第三分局報告臺灣新竹地方法院檢察署檢
    察官偵查起訴。
    理  由
一、本件被告甲○○所犯竊盜罪，並非死刑、無期徒刑、最輕本
    刑為3年以上有期徒刑之罪，或高等法院管轄第一審之案件
    ，被告於本院準備程序進行中，就被訴事實為有罪之陳述，
    經本院認合於修正後刑事訴訟法第273條之1第1項之規定，
    裁定進行簡式審判程序，合先敘明。
二、認定犯罪事實所憑之證據及認定之理由：
（一）被告於警詢、檢察官訊問時及本院準備程序、簡式審理程
      序訊問時之自白。
（二）被害人乙○於警詢中之指述，證明其所使用管領之上開車
      輛確實遭竊之事實。
（三）上開被害人出具之贓物認領保管單1紙、警員吳承富、譚
      博敏所製作之偵查報告1紙、查獲現場及扣案物相片共10
      紙、以及扣案之螺絲起子一支足資佐證。綜上所述，被告
      之自白應與事實相符，可以採信，本件事證明確，被告犯
      行堪以認定，應依法論科。
三、論罪科刑之理由：
（一）核被告就竊取上開車輛部分，係犯刑法第321條第2項、第
      1項第3款之攜帶兇器竊盜未遂罪；就竊取高速公路回速票
      部分，係犯刑法第321條第1項第3款之攜帶兇器竊盜罪。
（二）按行為人以單一行為接續進行，縱令在犯罪完畢以前，其
      各個舉動，已與該罪之構成要件完全相符，但在行為人主
      觀上對於各個舉動，不過為其犯罪行為之一部分者，當然
      成立一罪；又數行為於同時同地或密切接近之時地實施，
      侵害同一之法益，各行為之獨立性極為薄弱，依一般社會
      健全觀念，在時間差距上，難以強行分開，在刑法評價上
      ，以視為數個舉動之接續施行，合為包括之一行為予以評
      價，較為合理，則屬接續犯，而為包括之一罪，此分別有
      最高法院28年上字第3429號判例、86年度臺上字第3295號
      判例可資參照。惟查本案被告係於短短數分鐘之密接時間
      內，在同一地點、同一車輛上，實施二次竊盜行為，客觀
      上係侵害同一被害人乙○之財產法益，顯係基於同一竊盜
      犯意下而為，且依一般社會健全觀念，其各行為之獨立性
      極為薄弱，應認其所為屬接續，只論以一攜帶兇器竊盜既
      遂罪。
（三）被告與曾憲堂間，就上開2罪，有犯意之聯絡及行為之分
      擔，均為共同正犯。
（四）被告前於95年間，因犯竊盜案件，經本院以95年度易字第
      297號判決判處有期徒刑6月確定，甫於96年4月18日縮刑
      期滿執行完畢等情，有臺灣高等法院被告前案紀錄表1件
      在卷可參，其受徒刑之執行完畢後，5年以內故意再犯有
      期徒刑以上之竊盜罪，為累犯，應依刑法第47條第1項之
      規定加重其刑。
（五）爰審酌被告曾有竊盜前科之素行、因圖一時小利而行竊盜
      之犯罪動機與目的、犯罪之手段尚稱平和、對被害人所造
      成之損害及犯罪後能坦認犯行、態度良好等一切情狀，量
      處如主文所示之刑。
（六）扣案之螺絲起子1支，為共犯曾憲堂所有，且係供本案犯
      罪所用之物，爰依法宣告沒收之；至供犯罪用之鋸子1支
      ，並未扣案，為免將來執行上之困難，爰不為沒收之宣告
      ，附此敘明。
四、適用法律：
（一）刑事訴訟法第273條之1第1項、第299條第1項前段。
（二）刑法第28條、第321條第1項第3款、第47條第1項、第38條
      第1項第2款。
（三）刑法施行法第1條之1。
本案經檢察官陳麗芬到庭執行職務。
中　　華　　民　　國　　96　　年　　11　　月　　19　　日
                      刑事第六庭    法　官　魏瑞紅
以上正本證明與原本無異。
如不服本判決應於收受本判決後10日內向本院提出上訴書狀，上
訴書狀應敘述具體理由。上訴書狀未敘述上訴理由者，應於上訴
期間屆滿後20日內補提理由書狀於本院 (均須按他造當事人之人
數附繕本 )「切勿逕送上級法院」。
中　　華　　民　　國　　96　　年　　11　　月　　19　　日
                　　　　　　　　　　書記官  吳月華
附錄本院論罪科刑法條：
中華民國刑法第321條第1項第3款
（加重竊盜罪）
犯竊盜罪而有左列情形之一者，處 6 月以上、 5 年以下有期徒
刑：
三  攜帶兇器而犯之者。
